臺灣臺中地方法院刑事判決
110年度交簡上字第99號
上  訴  人  臺灣臺中地方檢察署檢察官
上  訴  人
即  被  告  馮詩婕


選任辯護人  林更祐律師
            邱宇彤律師
上列上訴人等因上訴人即被告過失傷害案件，不服本院中華民國
109年12月29日109年度交簡字第550號第一審簡易判決（起訴案
號：109年度偵字第27009號），提起上訴，本院管轄第二審之合
議庭判決如下：
    主      文
上訴駁回。
    事實及理由
一、刑事訴訟法第348條於民國110年6月16日修正公布、同年月1
    8日施行，修正前刑事訴訟法第348條規定：「上訴得對於判
    決之一部為之；未聲明為一部者，視為全部上訴（第1項）
    。對於判決之一部上訴者，其有關係之部分，視為亦已上訴
    （第2項）」，修正後則規定：「上訴得對於判決之一部為
    之（第1項）。對於判決之一部上訴者，其有關係之部分，
    視為亦已上訴。但有關係之部分為無罪、免訴或不受理者，
    不在此限（第2項）。上訴得明示僅就判決之刑、沒收或保
    安處分一部為之（第3項）」。又刑事訴訟法施行法第7條之
    13前段規定：「中華民國110年5月31日修正通過之刑事訴訟
    法施行前，已繫屬於各級法院之案件，於施行後仍適用修正
    前刑事訴訟法第348條規定」，於同日修正公布、施行。本
    案於110年4月8日經上訴而繫屬於本院（見本院交簡上字卷
    第7頁），依刑事訴訟法施行法第7條之13規定，本案上訴之
    效力及其範圍，仍應依修正前刑事訴訟法第348條規定以為
    判斷。
二、本案經本院合議庭審理之結果，認第一審以上訴人即被告馮
    詩婕（下稱被告）犯刑法第284條前段過失傷害罪，依刑法
    第62條前段自首規定減輕其刑後，量處有期徒刑2月，併諭
    知以新臺幣（下同）1千元折算1日為易科罰金之折算標準，
    認事用法及量刑均無不當，應予維持，除就證據部分補充「
    被告於本院準備程序及審理時之自白」外，其他均引用第一
    審簡易判決記載之犯罪事實、證據及理由（詳如附件）。
三、駁回上訴之理由
　㈠檢察官上訴意旨略以：告訴人吳秋芬因本案車禍受傷，於案
    發當日進行股骨、脛骨開放性復位併鋼釘內固定手術及高濃
    度血小板血漿注射治療，對告訴人造成之損害甚鉅，被告亦
    未能積極與告訴人達成和解，原審僅判處被告有期徒刑2月
    尚嫌過輕，難收懲儆之效，難謂符合罪刑相當原則等語。　
　㈡被告上訴意旨略以：被告請求告訴人提出所有實際花費之單
    據，其保險之額度完全可以負擔，保險公司人員也表示願意
    給付，雙方已趨近於達成和解，原審量刑時未考慮雙方和解
    之進行情形，亦未提及被告已然悔悟，願意盡全力賠償告訴
    人之損失，似有案件事實未予斟酌之情形，且與其他相類案
    件相衡，量刑顯然過重，有違平等原則、比例原則。又被告
    未曾因故意犯罪受有期徒刑以上之宣告，偶因輕微過失肇事
    造成告訴人受傷而誤觸法網，然被告已坦承犯行且願意彌補
    告訴人之損害，其經此審判程序，當知所警惕，信無再犯之
    虞，請求就本案為緩刑宣告。故請求將原判決撤銷，另為適
    法之判決等語。
　㈢按刑之量定及定應執行刑，係法院就個案犯罪之整體評價，
    為法院得依職權自由裁量之事項，苟其量刑已以行為人之責
    任為基礎，並斟酌刑法第57條各款規定所列情狀，在法定刑
    度內，酌量科刑，無偏執一端，亦無顯然失當或違反公平、
    比例及罪刑相當原則者，自不能任意指為違法。又同一犯罪
    事實與情節，如別無其他加重或減輕之原因，下級審法院量
    定之刑，亦無過重或失輕之不當情形，則上級審法院對下級
    審法院之職權行使，原則上應予尊重。經查：
　⒈原審認被告犯過失傷害罪之罪證明確，依同法第62條前段規
    定減輕其刑，並以行為人責任為基礎，審酌被告與告訴人就
    本案交通事故均有過失及雙方過失程度，告訴人因本案交通
    事故受傷，傷勢非輕，且被告犯後坦承犯行，因雙方就和解
    金額差距過大而無法成立，兼衡被告自陳之智識程度、工作
    與家庭經濟狀況等一切情狀，量處有期徒刑2月，併諭知易
    科罰金之折算標準，經核其認事用法並無違誤，量刑未逾越
    法定範圍，復已考量雙方應負擔之責任輕重、告訴人因本案
    交通事故所受傷害之嚴重程度、雙方未和解，被告尚未賠償
    告訴人所受損害等情，而兼顧刑法第57條所定各項有利、不
    利於被告之因素，屬原審量刑裁量權之適法行使，無顯然違
    法、輕重失當而有違公平、比例及罪刑相當原則或裁量權濫
    用之情；調解或和解實繫諸雙方之意願與經濟能力等條件，
    尚非得將無法調解或和解成立之情全然課由被告承擔，本案
    嗣經上訴後，雙方就和解金額仍存在數十萬元之差距（見本
    院交簡上字卷第123頁）而未成立，告訴人先前就本案所受
    損害提出之民事訴訟則於本院民事庭審理中，被告至本院辯
    論終結時尚未彌補告訴人之損害或取得其諒解，本案整體情
    節均無變更，即無從動搖原審量刑之適法性而得為有利或不
    利被告之斟酌，不得遽指原審量刑有何違法或不當。
　⒉被告及其辯護人另以原審量處之刑度相較於其他相類案件尚
    屬過重等語為其上訴理由，惟不同交通事故案件中，行為人
    違反注意義務之情節、被害人所受損害等具體情節尚非完全
    相同，自難以他案比附援引，並以此論斷原審量刑有無違法
    或不當，此部分主張亦屬無據。
　⒊準此，檢察官及被告及其辯護人各執前詞指摘原審量刑不當
    ，均無理由，應予駁回。
四、按刑法第74條第1項關於緩刑之規定，除被告應具備該條各款之其中1種情形之外，並須有可認為以暫不執行刑罰為適當之情形，始得為之。本案被告固未曾因故意犯罪受有期徒刑以上刑之宣告，有臺灣高等法院被告前案紀錄表附卷可參（見本院交簡上字卷第35-36頁），惟被告就本案交通事故應負擔之過失比例較高，其所為過失傷害犯行係侵害專屬告訴人個人之身體法益，告訴人因此受有多處骨折、肺部挫傷及多處擦挫傷，經手術、藥物治療，需專人照顧3個月、宜休養7個月。告訴人因受傷遺留疤痕約30公分等情，有佛教慈濟醫療財團法人台中慈濟醫院診斷證明書、告訴人之傷勢照片及病情說明書存卷可稽（見本院交易字卷第31-39頁，本院交簡上字卷第144頁），堪認告訴人所受之傷害程度實非輕微，告訴人因而受有相當之身心折磨，又雙方無法達成和解乙節固非得以全由被告負責，然被告不僅迄今未賠償告訴人之任何損害，亦未積極取得告訴人之諒解，經告訴人多次向本院具狀表示無法原諒被告之意，綜合以觀，實無以暫不執行為適當之情形，自不宜宣告緩刑，被告及其辯護人請求宣告緩刑等語，要無可採。
據上論斷，應依刑事訴訟法第455條之1第1項、第3項、第368條
、第373條，判決如主文。
本案經檢察官郭景銘提起公訴，檢察官林卓儀提起上訴，檢察官
藍獻榮、林明誼到庭執行職務。
中　　華　　民　　國　 111  　年　 　4　　月　　12　　日
　　　　　　　　　刑事第十五庭  審判長法　官  簡佩珺
                                      法  官  湯有朋
                                      法  官  鄭咏欣 
以上正本證明與原本無異。
不得上訴。
                                     書記官   施佑諭     
中　　華　　民　　國　  111   年　　4    月　 　12 　日 

附錄本案論罪科刑法條：
中華民國刑法第284條
因過失傷害人者，處一年以下有期徒刑、拘役或十萬元以下罰金
；致重傷者，處三年以下有期徒刑、拘役或三十萬元以下罰金。